【裁判字號】    89,易,2678
【裁判日期】    891212
【裁判案由】    竊盜
【裁判全文】
臺灣桃園地方法院刑事判決                      八十九年度易字第二六七八號
    公  訴  人  台灣桃園地方法院檢察署檢察官
    被      告  甲○○
                        住新竹.
                        居新竹.
                        身分證.
右列被告因竊盜案件，經檢察官提起公訴（八十九年度偵緝字第七一八號），本院判
決如左：
        主  文
甲○○無罪。
        理    由
一、公訴意旨略以：被告甲○○於八十九年十二月十三日某時，在桃園縣中壢市○○
    路六十號Ｂ棟二樓「小木偶育樂廣場」內，趁承修乙○○消防器材之便，竊取乙
    ○○抽屜內之現金新台幣（下同）二萬七千元，得手後為乙○○發現報警查獲。
    因認被告涉有竊盜罪嫌。
二、公訴人認被告涉有上開罪嫌，無非係以被告坦承及被害人之證述為論據。
三、按犯罪事實應依證據認定之，無證據不得推定其犯罪事實；又不能證明被告犯罪
    者，應諭知無罪之判決，刑事訴訟法第一百五十四條及第三百零一條第一項分別
    定有明文。
四、經查，本件檢察官於八十九年十月四日提起公訴，於同年月二十七日繫屬於本院
    ，卻遙指被告於未來之八十九年十二月十三日某時，涉嫌竊盜，其起訴事實，已
    不合論理法則。
五、再查，被害人於警訊中指述略以：被告於八十八年十二月十三日，在「小木偶育
    樂廣場」內，竊走客票計九張，現金三萬四千八百元、日幣八萬六千元等財物；
    並曾以同樣手法，在伊辦公室內，竊走二萬七千元之公款等語（八十九年度偵字
    第一０二七九號第五頁反面至第七頁）。復於本院審理時，陳稱略以：被告於八
    十八年十月間，偷走二萬七千元；八十八年十二月十三日除偷走上開物品外，另
    偷走支票簿一本，內有支票九十八張等語。被告就被害人上開指述，陳稱係於八
    十八年十二月十三日拿走二萬七千元及支票簿一本，惟辯稱：拿走現金部分係經
    被害人同意，拿走支票簿係開玩笑的，並否認竊取其餘物品（均見本院八十九年
    十一月二十三日、八十九年十一月二十八日審理筆錄）。綜上，無論依被害人或
    被告所陳，均無法推論出被告確將於八十九年十二月十三日某時，在「小木偶育
    樂廣場」內，竊取被害人之二萬七千元。
六、又查，本件被害人既於警訊中，已明白指述被告於八十八年十二月十三日，在「
    小木偶育樂廣場」內，竊走客票計九張，現金三萬四千八百元、日幣八萬六千元
    等財物；並曾以同樣手法，在被害人辦公室內，竊走二萬七千元之公款。檢察官
    刻意略而未查，竟就毫不相干之八十九年十二月十三日被告竊盜罪嫌提起公訴，
    難認該期日係誤載所致。
七、本件既查無積極證據，足資證明被告確有如公訴人所指將於八十九年十二月十三
    日涉嫌竊盜犯行，是揆諸前揭說明，被告犯罪不能證明，應為無罪之諭知。
八、至被告是否確於八十八年十月間及同年十二月十三日涉嫌竊盜，因本件被告被訴
    竊盜部分既經諭知無罪，本院即無由審酌。應由該署檢察官確實偵查後，另行依
    法處理，併此說明。
據上論斷，應依刑事訴訟法第三百零一條第一項、判決如主文。
本案經檢察官何祖舜到庭執行職務。
中      華      民      國      八十九    年    十二   月      十二     日
                                臺灣桃園地方法院刑事第二庭
                                    法  官  王  兆  飛
右正本證明與原本無異。
如不服本判決，應於送達後十日內，向本院提出上訴狀。
                                    書記官  宋  翠   玲
中      華      民      國      八十九    年    十二   月      十二     日


司法院資訊處製作；財團法人民間司法改革基金會備份。
